臺灣士林地方法院交通事件裁定　　　　　　　　　　九十三年度交聲字第六八一號
　　原處分機關　交通部公路總局台北區監理所
　　異議人即
　　受處分人　　甲○○
右列異議人即受處分人因違反道路交通管理處罰條例案件，對於交通部公路總局台北
區監理所九十三年六月十八日所為之處分（原處分案號：北監自裁字裁四○－ＡＲ0
000000號）聲明異議，本院裁定如左：
    主  文
異議駁回。
    理  由
一、按汽車駕駛人停車時，在禁止臨時停車處所停車者，處新臺幣六百元以上一千二
    百元以下罰鍰，道路交通管理處罰條例第五十六條第一項第一款定有明文。
二、原處分意旨略以：受處分人即異議人甲○○所有車牌五六一三─ＤＫ號自用小客
    車於民國（下同）九十三年三月三十日二十時五十四分許在台北市○○○路一六
    七巷二十四號，經警逕行舉發「在劃有紅線路段停車」之違規，經異議人向原舉
    發單位申訴，原舉發單位改以「在人行道停車」之違規，依道路交通管理處罰條
    例第五十六條第一項第一款，處罰緩新台幣（下同）九百元。
三、異議意旨略以：違規地點有爭議，為介於公園、柏油路及寺廟間之區域，其鋪面
    為混凝土，且紅線沿著水溝蓋旁劃設，易使人判斷此區域為寺廟所有之畸零地。
    整體設計不良，造就了一塊土地利用不佳之邊緣土地，也導致市民常被開單受罰
    。本區經會勘後，已採取設計不良之事後補救措施，即擺設大型盆栽，防止車輛
    停放，因此當初規劃設計時，做整體性的考量，就不會讓市民被罰得莫名其妙等
    語。
四、經查：受處分人即異議人甲○○固不否認於上開時、地其所有的五六一三－ＤＫ
    自小客車有違規停車之事實，並有舉發照片一張附卷可稽，惟伊抗辯違規地點設
    計不良易使人誤該處為可供停車之畸零地等語。按道路交通標誌、標線、號誌設
    置規則第一百六十九條第一項規定「禁止臨時停車線，用以指示禁止臨時停車路
    段，以劃設於道路緣石正面或頂面為原則，無緣石之道路得標繪於路面上，距路
    面邊緣以三○公分為度。」由上開規定可知，禁止臨時停車線（即紅實線）所劃
    違規地點之巷弄左側即為相關單位劃有禁止臨時停車線（即紅實線），依規定即
    不許臨時停車，再者，依一般社會通念，在禁止臨時停車線以上多屬騎樓或人行
    道，主要供行人通行並禁止停放車輛，且依卷附異議人所提供違規地點照片所示
    在禁止臨時停車線以上設有人行道供行人通行，而於不同材質交界處，仍可發現
    清楚可辨識之禁止臨時停車線，即可認為於禁止臨時停車線以上皆屬人行道，異
    議人所陳稱因地面舖設材質不同，而認該地為畸零地，容有誤會。亦且該畸零地
    雖經關係人鄭懋雄與相關單位會勘結論以：（一）公園臨南京西路一六七巷之人
    行道係規劃為無障礙空間，故設計與現有道路平順接齊。另因福興宮位公園基地
    內，且為避免破壞圓形廣場整體景觀，故部分人行道未設計接續。現場經向陳情
    人說明，並非設計不良（二）南京西路一六七巷福興宮北側畸零地有車輛違規停
    放，經查該地係屬道路用地，區公所建請土地權管機關養工處協調交工處劃設標
    線，以維護巷道消防救災安全，此有臺北市停車管理處會勘紀錄一紙附卷可稽。
    上開紀錄說明了該畸零地乃基於景觀考量而未與人行道舖設同材質，並非設計不
    良。準此而言，該畸零地既屬道路用地供行人使用，異議人於上開時、地停車即
    屬違規停車無誤。且異議人違規地點處為一狹小巷弄，類此都市內之狹小巷弄常
    因一般民眾為求停車方便而任意違規停車，致使車輛無法正常通行而有潛在危險
    性，故於狹小巷弄之一側或兩側畫以紅實線禁止停車亦所在多有，異議人所違規
    停車巷弄左側既劃設禁止臨時停車線禁止停車，該巷弄左側即全面禁止停車而無
    例外，異議人所辯無非是卸責之詞。按道路交通管理處罰條例第五條第一款規定
    「為維護道路交通安全與暢通，公路或警察機關於必要時，得就左列事項發布命
    令：一、指定某線道路或某線道路區段禁止或限制車輛、行人通行，或禁止穿越
    道路，或禁止停車及臨時停車。」；又依道路交通標誌、標線、號誌設置規則第
    一百六十九條第一項規定「禁止臨時停車線，用以指示禁止臨時停車路段」；同
    條第二項規定「本標線為紅色實線」，異議人於前開時、地停車自有違上開規定
    ，是原處分機關依道路交通管理處罰條例第五十六條第一項第一款裁處罰鍰新台
    幣九百元，並無不當，本件異議為無理由，應予駁回。
五、據上論斷，應依道路交通案件處理辦法第十九條，裁定如主文。
中      華      民      國    九十三    年      八      月    十八    日
                                    臺灣士林地方法院交通法庭
                                        法  官  蔡明宏
右正本證明與原本無異。
如不服本裁定，應於裁定送達後五日內，向本院提出抗告狀。
                                        書記官  陳韻如
中      華      民      國    九十三    年      八      月    十八    日
